【裁判字號】    95,易,1
【裁判日期】    950124
【裁判案由】    竊盜
【裁判全文】
臺灣屏東地方法院刑事判決                 95年度易字第1號
公  訴  人  臺灣屏東地方法院檢察署檢察官
被      告  乙○○
上列被告因竊盜案件，經檢察官提起公訴（94年度偵字第2850號
）及移送併辦（94年度偵字第5533號），被告於本院準備程序中
就被訴事實為有罪之陳述，經本院合議庭裁定由受命法官獨任依
簡式審判程序審理，判決如下：
    主  文
乙○○共同連續竊盜，累犯，處有期徒刑玖月。
    事  實
一、乙○○曾於民國92年間，因違反毒品危害防制條例案件，經
    本院92年度訴字第467 號判處應執行有期徒刑1 年確定，甫
    於93年12月31日縮短刑期執行完畢。詎其不知悛悔，竟意圖
    為自己不法所有之概括犯意，連續為下列竊盜行為：
  1.94年8 月10日晚上11時許，在屏東縣崁頂鄉○○路1 之2 號
    前，趁丙○○所有、車牌號碼WND —791 號輕型機車鑰匙未
    拔下之機會，徒手竊取該機車，得手後供己代步使用。嗣於
    同年8 月18日上午9 時45分許，騎乘該贓車行經南州鄉○○
    路時為警查獲。
  2.94年10月18日上午8 時許，與潘志飛（另由本院95年度易字
    第9 號審理中）共同基於意圖為自己不法所有之犯意聯絡，
    在屏東縣崁頂鄉○○村○○道路，趁丁○○○所有、車牌號
    碼WEM —799 號輕型機車鑰匙未拔下之機會，徒手竊取該機
    車，得手後供其2 人代步使用。嗣於同年10月19日上午9 時
    50分許，潘志飛騎乘該贓車搭載乙○○行經林園鄉○○○路
    107 號前為警查獲，潘志飛則趁隙逃逸。
  3.94年11月27日上午8 時許，在屏東縣南州鄉○○路2 巷2 號
    前，趁甲○○所有、車牌號碼PHC —761 號輕型機車鑰匙未
    拔下之機會，徒手竊取該機車，得手後供己代步使用。嗣於
    同年12月4 日中午12時40分許，騎乘該贓車行經崁頂鄉○○
    路230 號崁頂鄉公所前，為警查獲。
二、案經屏東縣警察局東港分局報告臺灣屏東地方法院檢察署檢
    察官偵查起訴及移送併辦。
    理  由
一、本件被告乙○○所犯係死刑、無期徒刑、最輕本刑為三年以
    上有期徒刑以外之罪，其於本院準備程序中就被訴事實為有
    罪之陳述，經本院合議庭裁定由受命法官獨任依簡式審判程
    序，先予敘明。
二、上揭事實，訊據被告於本院審理中坦承不諱，並經被害人丙
    ○○、丁○○○於警詢及偵查中、甲○○於警詢中就機車被
    竊情節指述綦詳（惟丙○○於警詢中誤報為車牌失竊），復
    有贓物認領保管單、車輛竊盜車牌失竊資料個別查詢報表－
    查詢車輛認可資料3 紙、屏東縣警察局車輛協尋證明單、尋
    獲電腦輸入單各1 紙在卷可稽，是被告上開自白，應堪採信
    。綜上，本件事證明確，被告犯行洵堪認定，應依法論科。
三、核被告所為，係犯刑法第320 條第1 項之普通竊盜罪。被告
    與潘志飛就上開2.部分之犯行間，有犯意聯絡及行為分擔，
    為共同正犯。被告先後3 次竊盜犯行，時間緊接，方法相同
    ，觸犯構成要件相同之罪，顯係基於概括犯意反覆為之，為
    連續犯，應依刑法第56條規定，從一重論以有共犯參與之1
    罪，並加重其刑。被告所為上開1.、2.部分犯行，雖均未經
    起訴，然與起訴部分具有連續犯之裁判上一罪關係，為起訴
    效力所及，且經檢察官就2.部分移送併辦，再經檢察官於本
    院準備程序中就全部犯罪事實以言詞表示訴追之意，本院自
    應併予審理。又被告曾於92年間，因違反毒品危害防制條例
    案件，經本院92年度訴字第467 號判處應執行有期徒刑1 年
    確定，甫於93年12月31日縮短刑期執行完畢，有臺灣屏東地
    方法院檢察署刑案資料查註紀錄表、臺灣高等法院被告前案
    紀錄表在卷可考，其於有期徒刑執行完畢5 年內再犯本件有
    期徒刑以上之罪，係屬累犯，應依刑法第47條規定加重其刑
    ，並遞予加重之。爰審酌被告有毒品、竊盜等多項前科（詳
    前揭紀錄表），仍未知警惕，不思循合法途徑取財，僅因缺
    乏機車代步，一再行竊他人機車，造成被害人財產上損失及
    犯後態度尚可等一切情狀，並斟酌檢察官之求刑，量處如主
    文所示之刑。
四、末按連續犯之所謂出於概括犯意，必須其多次犯罪行為自始
    均在一個預定犯罪計劃以內，出於主觀上始終同一犯意之進
    行，若中途另有新犯意發生，縱所犯為同一罪名，究非連續
    其初發的意思，即不能成立連續犯（最高法院70年台上字第
    6296號判例參照），經查：
  (一)被告因與張國敏基於意圖為自己不法所有之概括犯意聯絡，
    連續於94年6 月22日，在屏東縣南州鄉巷○○段555 地號檳
    榔園，及於同年月24日、在屏東縣東巷鎮○○○段0000-0
    000 、0005地號檳榔園內，以由張國敏持其所有客觀上足對
    人之生命、身體、安全構成威脅具有危險性之鐮刀1 把割取
    檳榔，再由被告裝入袋中之方式，共同竊取曾丁謨、曾雅妙
    所有之檳榔果實各約10芎及20芎，得手後則變賣現金花用之
    犯行，經本院於94年11月25日以94年度易緝字第44號判處有
    期徒刑8 月、95年1 月13日確定【有卷附上開判決（下稱前
    案竊盜判決）、臺灣高等法院被告前案紀錄表及本院公務電
    話紀錄可參】。
  (二)被告本案所犯3 次竊盜犯行，雖均在前案竊盜判決之既判力
    時點內，然2 案行竊之方式、標的有別（前案為攜帶兇器檳
    榔刀竊取檳榔、本案則為徒手竊取機車），且犯罪目的互異
    （前案係將贓物變賣現金花用、本案則以贓車供代步使用）
    ，自難認此2 案係被告基於概括犯意所為而有連續犯之裁判
    上一罪關係，從而，本院仍應逕予論罪科刑，不受前案確定
    判決效力影響，附予敘明。
據上論斷，應依刑事訴訟法第273 條之1 第1 項、第299 條第1
項前段，刑法第28條、第56條、第320 條第1 項、第47條，罰金
罰鍰提高標準條例第1條前段，判決如主文。
本案經檢察官王光傑到庭執行職務
中    華    民    國    95    年   1     月     24    日
                         刑事第四庭  法 官  劉敏芳
以上正本證明與原本無異。
如不服本判決應於收受本判決送達後十日內向本院提出上訴書狀
，其未敘述上訴理由者，並得於提起上訴後十日內向本院補提理
由書狀（均須按他造當事人之人數附繕本）「切勿逕送上級法院
」
中    華    民    國    95    年    1     月    25    日
                                     書記官 許倬維
附錄本案論罪科刑法條：
中華民國刑法第320條第1項：
意圖為自己或第三人不法之所有，而竊取他人之動產者，為竊盜
罪，處5 年以下有期徒刑、拘役或500 元以下罰金。


司法院資訊處製作；財團法人民間司法改革基金會備份。
